臺灣彰化地方法院刑事判決　　　　　　　　　　　　九十二年度訴字第一四五二號
　　公　訴　人　臺灣彰化地方法院檢察署檢察官
　　被　　　告　甲○○
右列被告因違反毒品危害防制條例案件，經檢察官提起公訴（九十二年度毒偵字第二
九○八號），暨移
被告就被訴事實為有罪之陳述，經本院合議庭裁定改依簡式審判程序審理，並判決如
左：
    主  文
甲○○連續施用第一級毒品，累犯，處有期徒刑壹年。
    事  實
一、甲○○前有多次違反麻醉藥品管理條例案件、肅清煙毒條例案件前科，最近一次
    係因違反肅清煙毒條例案件，分別於民國八十三年一月七日、八十三年十一月十
    四日，經本院以八十二年度訴字第二一六○號判處有期徒刑三年五月、以八十三
    年度訴字第一六○一號判處有期徒刑三年六月確定。前開二罪接續執行，於八十
    六年九月九日縮短刑期假釋出監，惟其假釋後經撤銷，復於八十八年三月十六日
    入監執行，嗣於九十一年十一月二十五日縮短刑期出監而執行完畢。其前因施用
    毒品案件，經送觀察、勒戒後，認有繼續施用毒品之傾向，復經裁定令入戒治處
    所施以強制戒治一年，嗣經裁定停止戒治付保護管束，末保護管束期滿視為強制
    戒治執行完畢，而於八十八年九月二十九日，經臺灣彰化地方法院檢察署檢察官
    以八十八年度戒毒偵字第二四號為不起訴處分確定。又因二犯毒品危害防制條例
    案件，於九十二年五月八日，經本院以九十二年度訴字第三八○號判處有期徒刑
    八月確定（尚末執行）。詎其仍不知悔改，復於前揭保護管束期滿視為強制戒治
    執行完畢及不起訴處分確定後五年內，基於施用第一級毒品之概括犯意，自九十
    二年十一月初旬某日起，迄同年十二月中旬某日止，在其位於彰化縣埔心鄉○○
    村○○路○段一０五號之住處，以將海洛因摻入香煙吸食之方式，非法施用第一
    級毒品海洛因五、六次。嗣因經列管為毒品人口，依序於九十二年十一月四日及
    同月十八，經臺灣彰化地方法院檢察署觀護人室採尿送驗結果呈嗎啡陽性反應，
    始偵知上情。
二、案經臺灣彰化地方法院檢察署檢察官自動檢舉偵查起訴暨移送本院併案審理。
    理  由
一、被告甲○○於準備程序中，就右揭犯罪事實為有罪之陳述，且所犯係死刑、無期
    徒刑、最輕本刑為三年以上有期徒刑以外之罪，經本院合議庭依刑事訴訟法第二
    百七十三條之一第一項之規定，裁定由法官一人獨任進行簡式審判程序，合此敘
    明。
二、右揭犯罪事實，業據被告於本院審理時坦承不諱，且被告因經列管為毒品人口，
    於前揭時地經臺灣彰化地方法院檢察署觀護人室採尿送驗結果，皆係呈嗎啡（施
    用海洛因者會在其體內代謝為嗎啡成分殘留，並經由尿液排出）陽性反應，有中
    山醫學大學附設醫院藥物濫用檢測中心出具之尿液檢驗報告二紙在卷可稽。而被
    告前因施用毒品案件，經送觀察、勒戒後，認有繼續施用毒品之傾向，復經裁定
    令入戒治處所施以強制戒治一年，嗣經裁定停止戒治付保護管束，末保護管束期
    滿視為強制戒治執行完畢，而於八十八年九月二十九日，經臺灣彰化地方法院檢
    察署檢察官以八十八年度戒毒偵字第二四號為不起訴處分確定乙節，復有臺灣高
    等法院被告全國前案紀錄表乙份附卷可按。綜上，本案事證已臻明確，被告犯行
    ，洵堪認定。
三、按毒品危害防制條例業於九十二年六月六日經立法院修正通過，於同年七月九日
    經總統公布，並自公布後六個月即九十三年一月九日開始施行（參同條例第三十
    六條）。而依修正後該條例第三十五條第一項第三款之規定，對於九十三年一月
    九日修正施行前繫屬、而於修正施行後審理中之施用毒品案件，應由法院依修正
    後之規定處理之，且修正前之刑罰規定並無較有利於被告之情形，亦無援引同條
    第二項從輕原則之餘地，又此係針對本次毒品危害防制條例修正施行前後法律適
    用之特別規定，自應優先適用於刑法第二條第一項有關新舊法比較之一般規定。
    本件係於九十三年一月九日毒品危害防制條例修正施行前之九十二年十二月十日
    繫屬於本院，而於該條例修正施行後審理，自應適用修正後之規定。查被告前因
    施用毒品案件，經保護管束期滿視為強制戒治執行完畢，由檢察官為不起訴處分
    後，復於五年內再度施用第一級毒品海洛因，核其所為，係犯修正後毒品危害防
    制條例第十條第一項之施用第一級毒品罪。其為供自己施用之目的而持有上開毒
    品，其於施用前持有海洛因之低度行為，為施用之高度行為所吸收，不另論罪。
    其先後多次施用第一級毒品海洛因之犯行，時間緊接，所犯復係構成要件相同之
    罪名，顯係基於概括犯意反覆為之，為連續犯，應依刑法第五十六條之規定以一
    罪論，並加重其刑。至公訴人雖僅敘及被告於九十二年十一月四日或其前三日內
    之某日施用第一級毒品海洛因之犯行，惟前揭事實欄所示被告施用第一級毒品未
    據起訴部分，與起訴書記載部分，有連續犯之裁判上一罪關係，業如前述，為起
    訴效力所及，本院對此自應併予審理，附此敘明。第查被告有如事實欄所示違反
    肅清煙毒條例案件之論罪科刑情形，有前開卷附臺灣高等法院被告全國前案紀錄
    表乙份足參，其於受有期徒刑之執行完畢後，五年內再犯法定本刑有期徒刑以上
    之本罪，為累犯，應依法加重其刑，並遞加之。爰審酌被告坦承犯行，態度良好
    ，惟除有前開構成累犯之論罪科刑情形外，復因違反毒品危害防制條例案件，於
    九十二年五月八日，經本院以九十二年度訴字第三八○號判處有期徒刑八月確定
    ，有該刑事判決在卷足憑，素行不佳，屢犯罪質相同之施用海洛因犯行，施用毒
    品戕害身心、害人害己及被告前因施用毒品，經法院送強制戒治後，猶不思戒絕
    革除惡習，仍三犯本件施用毒品犯行，兼衡被告施用毒品之期間、犯罪之動機、
    目的、手段、品行、生活狀況、智識程度等一切情狀，量處如主文所示之刑。
據上論斷，應依刑事訴訟法第二百七十三條之一第一項、第二百九十九條第一項前段
，九十三年一月九日修正施行之毒品危害防制條例第三十五條第一項第三款、第十條
第一項，刑法第十一條前段、第五十六條、第四十七條，判決如主文。
本案經檢察官吳怡盈到庭執行職務。
中      華      民      國      九十三      年      三      月    九    日
                                臺灣彰化地方法院刑事第三庭
                                    法      官     游  秀  雯
右正本證明與原本無異。
如不服本判決，應於判決送達後十日內，向本院提出上訴狀（須附繕本）。
                                    法院書記官     陳  文  俊
中      華      民      國      九十三      年      三      月    九    日
附錄本案論罪科刑法條全文：
毒品危害防制條例第十條
施用第一級毒品者，處六月以上五年以下有期徒刑。
施用第二級毒品者，處三年以下有期徒刑。
